# BOT 项目建设期收入的确认的问题.

提问人：bigxia07 时间：2019-01-06 12:32:57
假设企业签定一份 BOT 合同，建设期 2 年，建设期企业总投入 1000 万，运营期 10 年， 10 年的运营收入作为投资收回和利润。请问建设期能否确认建设工程施工毛利，怎么确认。

回答人：chenyiwei
在 BOT 模式下，就该基础设施的建造对政府（合同授予方）承担首要责任的社会资本方及其项目公司，即使未直接提供基础设施的实体建造服务，也仍应确认建造合同的收入和成本。实务中常见的做法是确认等额的收入和成本（按累计发生的成本确认等额的收入），无毛利；另一种做法是在实际发生的成本支出基础上加 5%左右的合理毛利作为收入金额（参考了一般项目管理费的收费标准）。